【裁判字號】    97,交聲,47
【裁判日期】    970229
【裁判案由】    違反道路交通管理處罰條例聲明異議
【裁判全文】
臺灣花蓮地方法院交通事件裁定          97年度交聲字第47號
原處分機關  交通部公路總局臺北區監理所花蓮監理站
異  議  人
即受處分人  甲○○
上列異議人即受處分人因違反道路交通管理處罰條例案件，對於
交通部公路總局臺北區監理所花蓮監理站民國97年1 月28日花監
違字第裁44-P00000000號裁決聲明異議，本院裁定如下：
    主  文
異議駁回。
    理  由
一、按汽車駕駛人，行經有燈光號誌管制之交岔路口闖紅燈者，
    處新臺幣1,800元以上5,400元以下罰鍰；汽車駕駛人駕駛汽
    車有違反本條例之行為，經交通勤務警察或依法令執行交通
    稽查任務人員制止時，不聽制止或拒絕停車接受稽查而逃逸
    者，除按各該條規定處罰外，處3,000元以上6,000元以下罰
    鍰，道路交通管理處罰條例第53條、第60條第1項。
二、原處分意旨略以：花蓮縣警察局吉安分局於96年12月3 日10
    時25分在中央路三段和北安街81巷口，因異議人所有之Z3-7
    283 號自用小客車南向北直行闖紅燈，且不聽交通稽查人員
    制止，拒絕停車而逃逸，遂以花警交字第P00000000 號通知
    單舉發之等情。
三、聲明異議略以：本人於不知情之情況收到違規單及通知單，
    本案無證據、簽名、照片，只有警員口述，依法聲明異議云
    云。
四、經查，逕行舉發本案之員警係依法執行勤務之公務員，與異
    議人原不相識，並無怨恨仇隙，故其要無故意開單誣陷異議
    人違規之可能及必要，是異議人闖紅燈及拒絕停車接受稽查
    而逃逸之事實，應堪認定。至異議人雖以通知單無證據、簽
    名、違規照片，僅有員警口述辯稱，然按汽車駕駛人之行為
    有下列情形之一，當場不能或不宜攔截製單舉發者，得逕行
    舉發：一、闖紅燈或平交道。二、搶越行人穿越道。三、在
    道路收費停車處所停車，不依規定繳費。四、不服指揮稽查
    而逃逸，或聞消防車、救護車、警備車、工程救險車之警號
    不立即避讓。五、違規停車或搶越行人穿越道，經各級學校
    交通服務隊現場導護人員簽證檢舉。六、行經設有收費站、
    地磅之道路，不依規定停車繳費或過磅。七、經以科學儀器
    取得證據資料證明其行為違規，道路交通管理處罰條例第 7
    條2第1項定有明文。揆諸上開規定，本件異議人闖紅燈及拒
    絕停車接受稽查逃逸之違規行為，雖未經以科學儀器取得證
    據資料，亦得逕行舉發。異議人以原處分機關未提出照片證
    明其違規行為云云置辯，洵無足採。綜上，原處分機關認事
    用法並無違誤，裁罰亦無不當，本件異議為無理由，應予駁
    回。
據上論斷，應依道路交通案件處理辦法第19條，裁定如主文。
中    華    民    國    97    年    2     月    29    日
                        臺灣花蓮地方法院交通法庭
                                    法  官  沈培錚
上列正本證明與原本無異。
如對本裁定不服，應於送達後5日內，向本院提出抗告狀（應抄
附繕本）。
中    華    民    國    97    年    2     月    29    日
                                    書記官


司法院資訊處製作；財團法人民間司法改革基金會備份。
